SET ISO8859-1
TRY esianrtolcvjugmphbyqfkwæøåxz

COMPOUNDFLAG m
COMPOUNDMIN 3

# Foranstilling af u-
PFX z Y 1  
PFX z   0     u            .                                     # fiks -> ufiks 

# Foranstilling af for-
PFX y Y 1  
PFX y   0     for          .                                     # bytte -> forbytte 

# Foranstilling af ud-
PFX x Y 1  
PFX x   0     ud           .                                     # råb -> udråb 

# Foranstilling af af-
PFX w Y 1  
PFX w   0     af           .                                     # høre -> afhøre 

# Foranstilling af ind-
PFX v Y 1  
PFX v   0     ind          .                                     # betale -> indbetale 

# Foranstilling af op-
PFX u Y 1  
PFX u   0     op           .                                     # tog -> optog

# Foranstilling af be-
PFX t Y 1  
PFX t   0     be           .                                     # bygge -> bebygge

# Foranstilling af gen-
PFX s Y 1  
PFX s   0     gen          .                                     # finde -> genfinde

# Foranstilling af an-
PFX r Y 1  
PFX r   0     an           .                                     # holde -> anholde
 
 
# Regler der primært er rettet mod navneord:

# Tilføjelse af et -s til ord der ikke ender på -[szx], ofte brugt til:
# - ejefald
SFX A Y 3 
SFX A   0       s          [^szx]                               
SFX A   0       '          [szx]                                 
SFX A   0       's         [szx]       
   
# Tilføjelse af -et og -ets, ofte brugt til:
# - bestemt form af navneord i intetkøn 
SFX B Y 2
SFX B   0       et         .                                     # Eksempel: hus -> huset(s)
SFX B   0       ets        .                                      

# Tilføjelse af et -t, brugt til:
# - bestemt form af navneord i intetkøn der ender på -e
# - tillægsord i intetkøn / biord dannet af tillægsord
# Eksempel: lang -> langt
# - datids tillægsform af udsagnsord
# Eksempel: adle -> adlet
SFX C Y 1
SFX C   0       t          .                                      

# Tilføjelse af -ts, brugt til:
# - ejefald af bestemt form af navneord i intetkøn der ender på -e
SFX D Y 1 
SFX D   0       ts         e                                     # æble -> æblets
 
# Konsonantfordobling og tilføjelse af -et og -ets, brugt til:
# - bestemt form af navneord i intetkøn: 
SFX E Y 22  
SFX E   0       det        d                                     # fed > feddet 
SFX E   0       dets       d                                     # fed > feddets 
SFX E   0       fet        f                                     
SFX E   0       fets       f                                     
SFX E   0       get        g                                     
SFX E   0       gets       g                                     
SFX E   0       ket        k                                     
SFX E   0       kets       k                                     
SFX E   0       let        l                                     
SFX E   0       lets       l                                     
SFX E   0       met        m                                     
SFX E   0       mets       m                                     
SFX E   0       net        n                                     
SFX E   0       nets       n                                     
SFX E   0       pet        p                                     
SFX E   0       pets       p                                     
SFX E   0       ret        r                                     
SFX E   0       rets       r                                     
SFX E   0       set        s                                     
SFX E   0       sets       s                                     
SFX E   0       tet        t                                     
SFX E   0       tets       t                                     

# Tilføjelse af -en og -ens, ofte brugt til:
# - bestemt form af navneord i fælleskøn 
SFX F Y 2   
SFX F   0       en         .                                     # abrikos -> abrikosen & abrikosens
SFX F   0       ens        .                                    

# - bestemt form af navneord i fælleskøn der ender på -e
# Konsonantfordobling og tilføjelse af -en og -ens, brugt til
# - bestemt form af navneord i fælleskøn
SFX G Y 22  
SFX G   0       n          [^bdflkmnpst]                         # aborre > aborren
SFX G   0       ns         [^bdflkmnpst]                         # aborre > aborrens
SFX G   0       ben        b                                     # lab > labben 
SFX G   0       bens       b
SFX G   0       den        d
SFX G   0       dens       d
SFX G   0       fen        f
SFX G   0       fens       f
SFX G   0       len        l
SFX G   0       lens       l
SFX G   0       ken        k
SFX G   0       kens       k
SFX G   0       men        m
SFX G   0       mens       m
SFX G   0       nen        n
SFX G   0       nens       n
SFX G   0       pen        p
SFX G   0       pens       p
SFX G   0       sen        s
SFX G   0       sens       s
SFX G   0       ten        t
SFX G   0       tens       t

# Tilføjelse af -er, -erne, -ernes og -ers, ofte brugt til:
# - flertal af navneord
SFX H Y 4                              
SFX H   0       er         .                                     #vagt -> vagter & vagterne
SFX H   0       erne       .                                     #vagt -> vagternes & vagters                             
SFX H   0       ernes      .                              
SFX H   0       ers        .    

# Fjernelse af -um og tilføjelse af -er, -erne, -ernes, -ers, brugt til:
# - bestemt form og flertal af navneord på -um 
SFX I Y 6        
SFX I   um      er         um                                    # gymnasium -> gymnasier
SFX I   um      erne       um      
SFX I   um      ernes      um      
SFX I   um      ers        um      
SFX I   um      et         um                                    # gymnasium -> gymnasiet 
SFX I   um      ets        um  

# Tilføjelse af -ne og -nes, brugt til
# - flertal af navneord på -e, -er og -re
SFX J Y 2                                                       
SFX J   0       ne         .                                     # dansker -> danskerne(s)
SFX J   0       nes        .  

# Tilføjelse af -ene og -enes, brugt til
# - flertal af navneord 
SFX K Y 2 
SFX K   0       ene        .                                     # fad -> fadene(s) 
SFX K   0       enes       . 

# Konsonantfordobling og tilføjelse af -ene og -enes, brugt til
# - flertal af navneord 
SFX L Y 20 
SFX L   0       bene       b                                     # rum -> rummene(s) 
SFX L   0       benes      b     
SFX L   0       dene       d     
SFX L   0       denes      d     
SFX L   0       gene       g     
SFX L   0       genes      g     
SFX L   0       kene       k     
SFX L   0       kenes      k     
SFX L   0       lene       l     
SFX L   0       lenes      l     
SFX L   0       mene       m     
SFX L   0       menes      m     
SFX L   0       nene       n     
SFX L   0       nenes      n     
SFX L   0       pene       p     
SFX L   0       penes      p     
SFX L   0       sene       s     
SFX L   0       senes      s     
SFX L   0       tene       t     
SFX L   0       tenes      t     

# Konsonantfordobling og tilføjelse af -er, -erne, -ernes og -ers, brugt til:
# - flertal af navneord
SFX M Y 46 
SFX M   0       ber        b 
SFX M   0       berne      b     
SFX M   0       bernes     b     
SFX M   0       bers       b     
SFX M   0       der        d                                     # jordnød -> jordnødder(ne)(s) 
SFX M   0       derne      d     
SFX M   0       dernes     d     
SFX M   0       ders       d     
SFX M   0       r          e 
SFX M   0       rne        e     
SFX M   0       rnes       e     
SFX M   0       rs         e     
SFX M   0       fer        f 
SFX M   0       ferne      f     
SFX M   0       fernes     f     
SFX M   0       fers       f     
SFX M   0       ler        l 
SFX M   0       lerne      l     
SFX M   0       lernes     l     
SFX M   0       lers       l     
SFX M   0       ker        k 
SFX M   0       kerne      k     
SFX M   0       kernes     k     
SFX M   0       kers       k     
SFX M   0       mer        m 
SFX M   0       merne      m     
SFX M   0       mernes     m     
SFX M   0       mers       m     
SFX M   0       ner        n 
SFX M   0       nerne      n     
SFX M   0       nernes     n     
SFX M   0       ners       n     
SFX M   0       per        p 
SFX M   0       perne      p     
SFX M   0       pernes     p     
SFX M   0       pers       p     
SFX M   0       rene       r 
SFX M   0       renes      r     
SFX M   0       ser        s 
SFX M   0       serne      s     
SFX M   0       sernes     s     
SFX M   0       sers       s     
SFX M   0       ter        t
SFX M   0       terne      t     
SFX M   0       ternes     t    
SFX M   0       ters       t     
     
# Ombytning af -e[lnr] med tilføjelse af -t og -ts, brugt til:
# - bestemt form af navneord i intetkøn
SFX N Y 14
SFX N   el      let        [^dm]el                                   # Kabel > Kablet(s) 
SFX N   el      lets       [^dm]el
SFX N   del     let        ddel
SFX N   del     lets       ddel
SFX N   mel     let        mmel
SFX N   mel     lets       mmel
SFX N   en      net        en
SFX N   en      nets       en
SFX N   er      ret        [^fm]er
SFX N   er      rets       [^fm]er
SFX N   fer     ret        fer
SFX N   fer     rets       fer
SFX N   mer     ret        mer
SFX N   mer     rets       mer

# Ombytning af -e[lrn] tilføjelse af -n og -ns, brugt til:
# - bestemt form af navneord i fælleskøn
SFX O Y 26
SFX O   el      len        [^dfkm]el                                   # vagtel > vagtlen(s) 
SFX O   el      lens       [^dfkm]el
SFX O   el      len        [^d]del
SFX O   el      lens       [^d]del
SFX O   del     len        ddel
SFX O   del     lens       ddel
SFX O   fel     len        ffel
SFX O   fel     lens       ffel
SFX O   el      len        [^k]kel
SFX O   el      lens       [^k]kel
SFX O   kel     len        kkel
SFX O   kel     lens       kkel
SFX O   el      len        [^m]mel
SFX O   el      lens       [^m]mel
SFX O   mel     len        mmel
SFX O   mel     lens       mmel
SFX O   en      nen        en
SFX O   en      nens       en
SFX O   0       rene       [^e]r
SFX O   0       renes      [^e]r
SFX O   er      rene       [^fm]er
SFX O   er      renes      [^fm]er
SFX O   fer     rene       fer
SFX O   fer     renes      fer
SFX O   mer     rene       mer
SFX O   mer     renes      mer

# Ombytning af -e[ln], og tilføjelse af -er, -erne, -ernes og -ers, brugt til:
# - flertal af navneord
SFX P Y 36
SFX P   el      ler        [^dfkm]el                                   # cykel > cykler(ne)(s) 
SFX P   el      lerne      [^dfkm]el
SFX P   el      lernes     [^dfkm]el
SFX P   el      lers       [^dfkm]el
SFX P   del     ler        ddel
SFX P   del     lerne      ddel
SFX P   del     lernes     ddel
SFX P   del     lers       ddel
SFX P   el      ler        [^d]del
SFX P   el      lerne      [^d]del
SFX P   el      lernes     [^d]del
SFX P   el      lers       [^d]del
SFX P   fel     ler        ffel
SFX P   fel     lerne      ffel
SFX P   fel     lernes     ffel
SFX P   fel     lers       ffel
SFX P   kel     ler        kkel
SFX P   kel     lerne      kkel
SFX P   kel     lernes     kkel
SFX P   kel     lers       kkel
SFX P   el      ler        [^k]kel
SFX P   el      lerne      [^k]kel
SFX P   el      lernes     [^k]kel
SFX P   el      lers       [^k]kel
SFX P   mel     ler        mmel
SFX P   mel     lerne      mmel
SFX P   mel     lernes     mmel
SFX P   mel     lers       mmel
SFX P   el      ler        [^m]mel
SFX P   el      lerne      [^m]mel
SFX P   el      lernes     [^m]mel
SFX P   el      lers       [^m]mel
SFX P   en      ner        en
SFX P   en      nerne      en
SFX P   en      nernes     en
SFX P   en      ners       en

# Tilføjelse af -e og -es til ord der ikke ender på -e, brugt til:
# - flertal af navneord og tillægsord
SFX Q Y 2
SFX Q   0       e         [^e]                                    # falk > falke(s) 
SFX Q   0       es        [^e] 

# Konsonantfordobling og tilføjelse af -e og -es,
# Ombytning af -e[nr] med tilføjelse af -e og -es, brugt til:
# - Flertal af navneord og tillægsord
SFX R Y 18
SFX R   0       ke        k                                       # unik > unikke(s) 
SFX R   0       kes       k
SFX R   0       le        l 
SFX R   0       les       l
SFX R   0       me        m 
SFX R   0       mes       m
SFX R   0       ne        n 
SFX R   0       nes       n
SFX R   0       te        t 
SFX R   0       tes       t
SFX R   en      ne        en
SFX R   en      nes       en 
SFX R   er      re        [^fm]er                                 # parkometer > parkometre(s)
SFX R   er      res       [^fm]er
SFX R   fer     re        ffer
SFX R   fer     res       ffer
SFX R   mer     re        mmer
SFX R   mer     res       mmer

# Tilføjelse af -'s, brugt til
# - Ejefald af forkortelser skrevet uden forkortelsespunktum
SFX S Y 1
SFX S   0       's        .                                     # lp > lp's 
 
SFX T Y 2
SFX T   0       'et       .                                     # tv > tv'et(s) 
SFX T   0       'ets      .

# Tilføjelse af -'en og -'ens, brugt til
# - Bestemt form af forkortelser skrevet uden forkortelsespunktum
SFX U Y 2
SFX U   0       'en       .                                     # bh > bh'en(s) 
SFX U   0       'ens      .

# Tilføjelse af -'er, -'erne, -'ernes og -'ers, brugt til
# - Flertal af forkortelser skrevet uden forkortelsespunktum
SFX V Y 4
SFX V   0       'er       .                                     # cd > cd'erne(s) 
SFX V   0       'erne     .
SFX V   0       'ernes    .                                     
SFX V   0       'ers      .

###############################################
# Regler der primært er rettet mod udsagnsord:

# Tilføjelse af -r, brugt til:
# (- flertal af navneord (dækket af /M))
# - nutidsformer af udsagnsord
SFX W Y 1
SFX W   0       r         .                                     # spise > spiser

# Tilføjelse af -de og -des, brugt til:
# - datidsformer af udsagnsord
SFX X Y 2
SFX X   0       de         .                                     # spise > spiser
SFX X   0       des        .

# Fjernelse af -e, tilføjelse af -ning*, brugt til
# - Navneord afledt af udsagnsord på -e ved tilføjelse af -ning
SFX Y Y 8
SFX Y   e       ning       e                                     # afblæse > afblæsning(s)
SFX Y   e       nings      e
SFX Y   e       ningen     e
SFX Y   e       ningens    e
SFX Y   e       ninger     e
SFX Y   e       ningerne   e
SFX Y   e       ningernes  e
SFX Y   e       ningers    e


# Som /Y, men med konsonantreduktion
# Eksempler: afslutte -> afslutning, bygge -> bygning
# Særregel for det tilfældes skyld at n'et er der i forvejen
# Eksempel: regne -> regning
SFX Z Y 64
SFX Z   ge      ning       gge
SFX Z   ge      nings      gge
SFX Z   ge      ningen     gge
SFX Z   ge      ningens    gge
SFX Z   ge      ninger     gge
SFX Z   ge      ningerne   gge
SFX Z   ge      ningernes  gge
SFX Z   ge      ningers    gge
SFX Z   ke      ning       kke
SFX Z   ke      nings      kke
SFX Z   ke      ningen     kke
SFX Z   ke      ningens    kke
SFX Z   ke      ninger     kke
SFX Z   ke      ningerne   kke
SFX Z   ke      ningernes  kke
SFX Z   ke      ningers    kke
SFX Z   me      ning       mme
SFX Z   me      nings      mme
SFX Z   me      ningen     mme
SFX Z   me      ningens    mme
SFX Z   me      ninger     mme
SFX Z   me      ningerne   mme
SFX Z   me      ningernes  mme
SFX Z   me      ningers    mme
SFX Z   ne      ning       nne
SFX Z   ne      nings      nne
SFX Z   ne      ningen     nne
SFX Z   ne      ningens    nne
SFX Z   ne      ninger     nne
SFX Z   ne      ningerne   nne
SFX Z   ne      ningernes  nne
SFX Z   ne      ningers    nne
SFX Z   pe      ning       ppe
SFX Z   pe      nings      ppe
SFX Z   pe      ningen     ppe
SFX Z   pe      ningens    ppe
SFX Z   pe      ninger     ppe
SFX Z   pe      ningerne   ppe
SFX Z   pe      ningernes  ppe
SFX Z   pe      ningers    ppe
SFX Z   se      ning       sse
SFX Z   se      nings      sse
SFX Z   se      ningen     sse
SFX Z   se      ningens    sse
SFX Z   se      ninger     sse
SFX Z   se      ningerne   sse
SFX Z   se      ningernes  sse
SFX Z   se      ningers    sse
SFX Z   te      ning       tte
SFX Z   te      nings      tte
SFX Z   te      ningen     tte
SFX Z   te      ningens    tte
SFX Z   te      ninger     tte
SFX Z   te      ningerne   tte
SFX Z   te      ningernes  tte
SFX Z   te      ningers    tte
SFX Z   e       ing        [^n]ne                                 # Er det nødvendigt at tjekke 
SFX Z   e       ings       [^n]ne                                 # på dobbeltkonsonant
SFX Z   e       ingen      [^n]ne
SFX Z   e       ingens     [^n]ne
SFX Z   e       inger      [^n]ne
SFX Z   e       ingerne    [^n]ne
SFX Z   e       ingernes   [^n]ne
SFX Z   e       ingers     [^n]ne
# Tilføjelse af -(e)lse, brugt til:
# (-e- kun på ord på -i, -o, -u, -y og -å) 
# - Navneord afledt af udsagnsord
SFX a Y 16
SFX a   0       lse        e                                     # adskille > adskillelse
SFX a   0       lsen       e
SFX a   0       lsens      e
SFX a   0       lses       e
SFX a   0       lser       e
SFX a   0       lserne     e
SFX a   0       lsernes    e
SFX a   0       lsers      e
SFX a   0       else       [iouyå]                                # afstå > afståelse
SFX a   0       elsen      [iouyå]
SFX a   0       elsens     [iouyå]
SFX a   0       elses      [iouyå]
SFX a   0       elser      [iouyå]
SFX a   0       elserne    [iouyå]
SFX a   0       elsernes   [iouyå]
SFX a   0       elsers     [iouyå]

# Fjernelse af -[bdfgklmnprst]e, brugt til:
# - bydemåde
# Eksempel: gemme -> gem
# - ofte brugt ugrammatisk
# Eksempel: abe -> a
SFX b Y 12
SFX b   be      0          be
SFX b   de      0          de
SFX b   fe      0          fe
SFX b   ge      0          ge
SFX b   ke      0          ke
SFX b   le      0          le
SFX b   me      0          me
SFX b   ne      0          ne
SFX b   pe      0          pe
SFX b   re      0          re
SFX b   se      0          se
SFX b   te      0          te

# Fjernelse af -e, brugt til:
# - bydemåde af udsagnsord
# Eksempel: løbe -> løb
SFX c Y 1
SFX c   e       0          e


# Eksempel: acceptere -> acceptér
SFX d Y 1
SFX d   ere     ér         ere

# Erstatning af -e med -t, brugt til:
# - datids tillægsform
# Eksempel: fylde -> fyldt
SFX e Y 1
SFX e   e       t          e

# Tilføjelse af -nde og -ndes til ord på -e, brugt til:
# - nutids tillægsform
# Eksempel: dirigere -> dirigerende & dirigerendes
SFX f Y 2
SFX f   0       nde        e
SFX f   0       ndes       e

# Fjernelse af -s fra ord på -des,
# Erstatning af -des med -t, brugt til:
# - invers passiv (?)
# Eksempel: anedes -> anede & anet
SFX g Y 2
SFX g   s       0          des
SFX g   des     t          des

# Udskiftning af -e med -te og -tes, brugt til:
# - Datidsformer af udsagnsord
# Eksempel: stege -> stegte & stegtes
SFX h Y 2
SFX h   e       te         e
SFX h   e       tes        e

# Regel for konsonanthalvering og udskiftning af -e med -te og -tes
# - eksempler: bestemme-me+te


###############################################
# Regler der primært er rettet mod tillægsord:

# Tilføjelse af -ere og -eres, brugt til:
# - komparativformer af tillægsord
# Eksempel: blid -> blidere & blideres 
# Tilføjelse af -est, -este og -estes, brugt til:
# - superlativformer af tillægsord
# Eksempel: blid -> blidest & blideste & blidestes
SFX i Y 5
SFX i   0       ere        [^e]
SFX i   0       eres       [^e]
SFX i   0       est        [^e]
SFX i   0       este       [^e]
SFX i   0       estes      [^e]

# Tilføjelse af -ere, eres, -st, -ste og -stes til ord der ikke ender på [ls],
# brugt til: 
# - komparativ og superlativ af tillægsord
# Eksempel: begærlig -> begærligere(s) & begærligst(e(s))
# Ombytning af -el og tilføjelse af -ere,-eres,-est,-este,-estes, brugt til:
# - komparativ og superlativ af tillægsord
# Eksempel: enkel -> enklere(s) & enklest(e(s))
SFX j Y 10
SFX j   0       ere        [^ls]
SFX j   0       eres       [^ls]
SFX j   0       st         [^ls]
SFX j   0       ste        [^ls]
SFX j   0       stes       [^ls]
SFX j   el      lere       el
SFX j   el      leres      el
SFX j   el      lest       el
SFX j   el      leste      el
SFX j   el      lestes     el

# Tilføjelse af -eren og -erens, brugt til:
# - navneord afledt af udsagnord i bydeform (?)
# Eksempel: affugt -> affugteren & affugterens
# Ombytning af afsluttende -el, evt. fjernelse af foranstående m, brugt til
# - flertal af tillægsord
# Eksempel: dunkel -> dunkle & dunkles
# Eksempel: gammel -> gamle & gamles
SFX k Y 6
SFX k   0       eren       [^l]
SFX k   0       erens      [^l]
SFX k   el      le         [^m]el
SFX k   el      les        [^m]el
SFX k   mel     le         mmel
SFX k   mel     les        mmel














